臺灣新北地方法院板橋簡易庭民事簡易判決
111年度板簡字第1633號
原      告  富邦產物保險股份有限公司

法定代理人  賴榮崇  
訴訟代理人  唐若心  
被      告  翊誠科技物流股份有限公司

法定代理人  簡嘉男  
被      告  雷玉豪  


上列當事人間請求侵權行為損害賠償事件，於民國111年8月23日
言詞辯論終結，本院判決如下：
    主  文
被告應連帶給付原告新臺幣陸萬陸仟肆佰貳拾肆元，及被告翊誠
科技物流股份有限公司自民國一百一十一年六月二十八日起，被
告甲○○自民國一百一十一年七月九日起，均至清償日止，按年息
百分之五計算之利息。
原告其餘之訴駁回。
訴訟費用新臺幣貳仟捌佰柒拾元由被告連帶負擔新臺幣柒佰壹拾
捌元，餘由原告負擔。
本判決原告勝訴部分得假執行。但被告如各以新臺幣陸萬陸仟肆
佰貳拾肆元為原告預供擔保，得免為假執行。
    事 實 及 理 由
一、本件被告2人經合法通知，未於言詞辯論期日到場，核無民
    事訴訟法第386條所列各款情事，應准原告之聲請，由其一
    造辯論而為判決，合先敘明。
二、原告起訴主張：緣被告甲○○於民國109年9月21日上午11時31
    分許駕駛被告翊誠科技物流股份有限公司（下稱翊誠公司）
    所有車牌號碼000-0000號自用小客貨車（下稱A車），行經
    新北市○○區○○路0段00號時，因起駛前（左轉彎時）未注意
    前後左右並讓行進中之車輛優先通行之過失，致碰撞由原告
    承保、訴外人大樹下廣播電台股份有限公司（下稱大樹下公
    司）所有、由訴外人林義傑駕駛之車牌號碼000-0000號自用
    曳引車（下稱系爭車輛），系爭車輛因而受損，原告已依保
    險契約給付系爭車輛修復費用新臺幣（下同）269,953(工資
    42,301元；零件226,152元；拖吊費1,500元），原告已依保
    險契約賠付訴外人大樹下公司後，依保險法第53條規定取得
    代位求償權，而被告翊誠公司為被告甲○○之僱用人，依民法
    第188條規定，應負連帶賠償責任。爰本於侵權行為損害賠
    償請求權及僱用人連帶責任之法律關係請求被告應連帶給付
    原告269,953元及自起訴狀繕本送達翌日起至清償日止，按
    年息5%計算之利息一節，業據提出道路交通事故當事人登記
    聯單、道路交通事故初步分析研判表、道路交通事故現場圖
    、行照、駕照、汽（機）車險理賠申請書、車損照片、估價
    單、統一發票等件為證，復經本院依職權調閱上開車禍肇事
    資料查明屬實，而被告等人經合法通知，既均未到庭，復均
    未提出書狀作何聲明或陳述以供本院審酌，依本院調查之結
    果，原告之上開主張堪信為真實。
三、按「汽車、機車或其他非依軌道行駛之動力車輛，在使用中
    加損害於他人者，駕駛人應賠償因此所生之損害。但於防止
    損害之發生，已盡相當之注意者，不在此限。」、「因故意
    或過失，不法侵害他人之權利者，負損害賠償責任。」、「
    受僱人因執行職務，不法侵害他人之權利者，由僱用人與行
    為人連帶負損害賠償責任。但選任受僱人及監督其職務之執
    行，已盡相當之注意或縱加以相當之注意而仍不免發生損害
    者，僱用人不負賠償責任。」，民法第191條之2、第184條
    第1項前段及第188條第1項分別定有明文。又「起駛前應顯
    示方向燈，注意前後左右有無障礙或車輛行人，並應讓行進
    中之車輛行人優先通行。」，道路交通安全規則第89條第1
    項第7款亦有規定。經查：本件車禍之發生係因被告甲○○起
    駛前（左轉彎時）未注意前後左右並讓行進中之車輛優先通
    行之過失，造成系爭車輛受損，已認定如上，則被告甲○○有
    違反上開道路交通安全規則之情事甚明，系爭車輛並因而受
    有損害，則被告甲○○之加害行為與系爭車輛之受損害間具有
    相當因果關係，被告甲○○復未能舉證證明於防止損害之發生
    ，已盡相當之注意，被告甲○○自應賠償訴外人大樹下公司因
    此所生之損害。另被告翊誠公司為被告甲○○之僱用人，本件
    車禍為被告甲○○於執行職務中造成，復為被告等人所不爭，
    被告翊誠公司亦未舉證以證明於選任受僱人及監督其職務之
    執行，已盡相當之注意或縱加以相當之注意而仍不免發生損
    害，依前揭說明，被告2人自應就訴外人大樹下公司之損害
    負連帶賠償責任。
四、次按物被毀損時，被害人除得依民法第196條請求賠償外，
    並不排除民法第213條至第215條之適用。依民法第196條請
    求賠償物被毀損所減少之價額，得以修復費用為估定之標準
    ，但以必要者為限（例如︰修理材料以新品換舊品，應予折
    舊），最高法院77年度第9次民事庭會議決議（1）可資參照
    。是本件系爭車輛之修理均係以新零件更換被損之舊零件，
    則以修理費作為損害賠償之依據時，自應將零件折舊部分予
    以扣除。查系爭車輛係於102年9月（推定為15日）出廠使用
    ，有行照影本在卷可佐，至109年9月21日受損時，已實際使
    用逾5年，而本件修復費用為269,953(工資42,301元；零件2
    26,152元；拖吊費1,500元），有估價單及發票附卷可參，
    且係以新零件更換被損之舊零件，則以修理費作為損害賠償
    之依據時，自應將零件折舊部分予以扣除。本院依「營利事
    業所得稅結算申報查核准則」第95條第8項：「固定資產提
    列折舊採用定率遞減法者，以1年為計算單位，其使用期間
    未滿1年者，按實際使用之月數相當於全年之比例計算之，
    不滿1個月者，以月計。」及依行政院所頒「固定資產耐用
    年數表」及「固定資產折舊率表」之規定，非運輸業用客車
    、貨車耐用年數為五年，依定率遞減法每年折舊千分之369
    ，其最後1年之折舊額，加歷年折舊累積額，總和不得超過
    該資產成本原額之9/10計算方法，是系爭車輛之折舊年數逾
    5年，零件折舊後為22,623元(計算式:第1年折舊值226,152×
    0.369=83,450，第1年折舊後價值226,152-83,450=142,702
    ，第2年折舊值142,702×0.369=52,657，第2年折舊後價值14
    2,702-52,657=90,045，第3年折舊值90,045×0.369=33,227
    ，第3年折舊後價值90,045-33,227=56,818，第4年折舊值56
    ,818×0.369=20,966，第4年折舊後價值56,818-20,966=35,8
    52，第5年折舊值35,852×0.369=13,229，第5年折舊後價值3
    5,852-13,229=22,623，元以下四捨五入)，至於工資及拖吊
    費則不因新舊車輛而有所不同，被告2人應連帶全額賠償，
    合計66,424元（計算式：22,623元＋42,301元＋1,500元＝66,4
    24元）。
五、末按「被保險人因保險人應負保險責任之損失發生，而對於
    第三人有損失賠償請求權者，保險人得於給付賠償金額後，
    代位行使被保險人對於第三人之請求權；但其所請求之數額
    ，以不逾賠償金額為限。」，保險法第53條第1項定有明文
    。經查：原告已依保險契約之約定賠付訴外人大樹下公司修
    復系爭車輛及拖吊費用269,953元，有原告提出之統一發票
    可參，則訴外人大樹下公司因本件車禍所受損害已獲得填補
    ，揆諸前開說明，原告於賠償金額之範圍內得代位行使訴外
    人大樹下公司對於第三人（即被告）之請求權，而本件訴外
    人大樹下公司依據民法侵權行為損害賠償請求權規定得請求
    被告等人連帶賠償之金額合計66,424元，亦如上述，則原告
    自得請求被告2人如數給付。
六、綜上所述，原告依據保險法第53條代位求償權及民法侵權行
    為損害賠償之法律關係，請求被告2人連帶給付66,424元及
    自起訴狀繕本送達翌日即被告翊誠公司自111年6月28日起，
    被告甲○○自111年7月9日起，均至清償日止，按年息5%計算
    之利息，於法有據，應予准許，逾此部分之請求，為無理由
    ，應予駁回。
七、本件係就民事訴訟法第427條第1項至第4項訴訟適用簡易程
    序所為判決，就被告敗訴部分，爰依職權宣告假執行及被告
    得供相當擔保金額而免為假執行。
八、訴訟費用負擔之依據：民事訴訟法第79條。本件訴訟費用額
    ，依後附計算書確定如主文所示之金額。 
中　　華　　民　　國　　111 　年　　8 　　月　　24　　日
                  臺灣新北地方法院板橋簡易庭
                      法  官  李昭融
以上正本係照原本作成。
如不服本判決，應於送達後20日內，向本庭（新北市○○區○○
路○段00巷0號）提出上訴狀並表明上訴理由，如於本判決宣示
後送達前提起上訴者，應於判決送達後20日內補提上訴理由書（
須附繕本）。如委任律師提起上訴者，應一併繳納上訴審裁判費
。
中　　華　　民　　國　　111 　年　　8 　　月　　24　　日
                      書記官  劉美蘭
計   算   書：
項　　　　目　　　　　　金額（新臺幣）　　備　　註
第一審裁判費　　　　　　2,870元
合　　　　計　　　　　　2,870元       由被告連帶負擔四
                                      分之一